【裁判字號】    97,審訴,1019
【裁判日期】    971027
【裁判案由】    毒品危害防制條例
【裁判全文】
臺灣桃園地方法院刑事判決            97年度審訴字第1019號
公  訴  人  臺灣桃園地方法院檢察署檢察官
被      告  甲○○
指定辯護人  本院公設辯護人  陳瑞明
上列被告因違反毒品危害防制條例案件，經檢察官提起公訴（97
年度毒偵字第1049號、第1128號），嗣被告於準備程序進行中為
有罪之陳述，經本院合議庭裁定由受命法官獨任進行簡式審判程
序後，聲請改依協商程序而為判決，本院判決如下：
    主  文
甲○○施用第一級毒品，累犯，處有期徒刑柒月，扣案之注射針
筒壹支沒收；又施用第二級毒品，累犯，處有期徒刑月；又施
用第一級毒品，累犯，處有期徒刑柒月，扣案之注射針筒壹支沒
收；又施用第二級毒品，累犯，處有期徒刑月。應執行有期徒
刑壹年伍月，扣案之注射針筒貳支均沒收。
    事實及理由
一、本件被告所犯係死刑、無期徒刑或最輕本刑為3 年以上有期
    徒刑以外之罪，其於準備程序中就被訴事實為有罪之陳述，
    經本院告知簡式審判程序之旨，並聽取公訴人、被告及辯護
    人之意見後，爰依刑事訴訟法第273 條之1 第1 項規定合議
    裁定由受命法官獨任進行簡式審判程序。
二、被告甲○○前有違反毒品危害防制條例、妨害自由、洗錢防
    制法、竊盜等前科，其中於民國93年間，因妨害自由案件，
    經臺灣台中地方法院以93年度中簡字第475 號判決判處有期
    徒刑3 月確定，於93年4 月29日易科罰金執行完畢。另於94
    年間，因洗錢防制法案件，經本院以94年度壢簡字第1191號
    判決判處有期徒刑3 月確定；又於同年間，因竊盜案件，經
    本院以94年度簡上字第251 號判決判處有期徒刑3 月確定，
    上開二罪經本院以95年度聲字第1694號裁定應執行有期徒刑
    5 月確定，於95年9 月26日縮刑期滿執行完畢（均構成累犯
    ）。
三、被告另於87年間，因施用毒品案件，經臺灣板橋地方法院以
    87年度少調字第1107號裁定送觀察、勒戒後，認無繼續施用
    毒品傾向，於87年7 月3 日釋放出所，並經同院於87年10月
    29日以87年度少調字第1107號裁定不付審理。又於94年間，
    因施用毒品案件，經本院以94年度毒聲字第840 號裁定送觀
    察、勒戒後，認有繼續施用毒品之傾向，再經本院以94年度
    毒聲字第1534號裁定令入戒治處所施以強制戒治，於95年4
    月27日因無繼續戒治之必要釋放出所，並經臺灣桃園地方法
    院檢察署檢察官於95年5 月13日以95年度戒毒偵字第132 號
    為不起訴處分確定。詎仍不知悛悔，明知海洛因、甲基安非
    他命為毒品危害防制條例第2 條第2 項第1 款、第2 款所規
    定之第一、二級毒品，不得施用、持有，竟分別於下述時、
    地施用毒品：
  (一)基於施用第一級毒品海洛因之犯意，於97年2 月20日某時，
    在桃園縣中壢市○○路某處，以注射針筒方式施用第一級毒
    品海洛因1 次；另基於施用第二級毒品甲基安非他命之犯意
    ，於97年2 月19日某時，在桃園縣中壢市某處，施用第二級
    毒品甲基安非他命1 次。嗣於97年2 月20日21時10分許，在
    桃園縣中壢市○○路141 號前為警查獲，並扣得其所有供（
    但非專供）施用第一級毒品海洛因所用之注射針筒1 支。
  (二)另分別基於施用第一級毒品海洛因及第二級毒品甲基安非他
    命之犯意，於97年2 月25日某時，在桃園縣楊梅鎮○○路○
    段256 巷16號2 樓住處內，分別施用第一級毒品海洛因及第
    二級毒品甲基安非他命各1 次。嗣於97年2 月26日凌晨0 時
    50分許，在桃園縣中壢市○○○路○ 段261 號前為警查獲，
    並扣得其所有供（但非專供）施用第一級毒品海洛因所用之
    注射針筒1 支。案經桃園縣政府警察局中壢分局報告及桃園
    縣政府警察局移送臺灣桃園地方法院檢察署檢察官偵查後起
    訴。
四、證據名稱：
  (一)被告於本院訊問及準備程序中之自白。
  (二)台灣檢驗科技股份有限公司濫用藥物檢驗報告暨桃園縣政府
    警察局被採尿人尿液暨毒品真實姓名與編號對照表、台灣檢
    驗科技股份有限公司濫用藥物檢驗報告暨桃園縣政府警察局
    中壢分局尿液暨毒品檢體真實姓名與編號對照表各1 份附卷
    可稽。
  (三)注射針筒2 支扣案可資佐證。
五、本件經檢察官與被告於審判外達成協商之合意且被告已認罪
    ，其合意內容為：就其2 次施用第一級毒品部分，被告願受
    科刑範圍各為有期徒刑7 月、7 月，就其2 次施用第二級毒
    品部分，被告願受科刑範圍各為有期徒刑3 月、3 月，應執
    行有期徒刑1 年5 月。經查，上開協商合意並無刑事訴訟法
    第455 條之4 第1 項所列情形之一，檢察官聲請改依協商程
    序而為判決，本院爰不經言詞辯論，於協商合意範圍內為協
    商判決，合予敘明。
六、扣案之注射針筒2 支係被告所有，供（但非專供）其施用第
    一級毒品海洛因所用之物，業據被告陳明在卷，均應依刑法
    第38條第1 項第2 款規定宣告沒收，併此敘明。
七、應適用之法條：刑事訴訟法第273 條之1 第1 項、第455 條
    之4 第2 項、第455 條之8 ，毒品危害防制條例第10條第1
    項、第2 項，刑法第11條前段、第47條第1 項、第51條第5
    款、第38條第1 項第2 款。
八、本判決除有刑事訴訟法第455 條之4 第1 項第1 款、第2 款
    、第4 款、第6 款、第7 款所定情形之一，或違反同條第2
    項規定者外，不得上訴。
九、如不服本件判決，得自收受判決送達之日起10日內，向本院
    提出上訴書狀，上訴於第二審法院。
本案經檢察官潘怡華到庭執行職務。
中    華    民    國    97    年    10    月    27    日
                  刑事庭    法  官  徐  培  元
以上正本證明與原本無異
                            書記官  楊  美  慧
中    華    民    國    97    年    10    月    27    日
附錄本件論罪科刑法條：
毒品危害防制條例第10條
施用第一級毒品者，處六月以上五年以下有期徒刑。
施用第二級毒品者，處三年以下有期徒刑。


司法院資訊處製作；財團法人民間司法改革基金會備份。
